【裁判字號】    89,易,601
【裁判日期】    890913
【裁判案由】    違反毒品危害防制條例
【裁判全文】
臺灣新竹地方法院刑事判決                          八十九年度易字第六０一號
    公訴人  台灣新竹地方法院檢察署檢察官
    被  告  甲○○
右列被告因違反毒品危害防制條例案件，經檢察官提起公訴（八十九年度毒偵字第九
九三號），本院判決如左：
    主  文
甲○○施用第二級毒品，處有期徒刑伍月，如易科罰金，以參佰元折算壹日。
    事  實
一、甲○○前因違反違反毒品危害防制條例（非法施用第二級毒品安非他命）案件，
    ，經本院以八十七年度毒聲字第六六九號裁定送觀察、勒戒後，認無繼續施用毒
    品之傾向，經臺灣新竹地方法院檢察署檢察官於民國（下同）八十八年一月三十
    日，以八十八年度偵緝字第三三號、八十八年度偵字第五六六號不起訴處分確定
    。復因違反毒品危害防制條例（非法施用第二級毒品安非他命）案件，經本院以
    八十八年毒聲字第一二一０號裁定送觀察勒戒後，有施用毒品之傾向，再經本院
    以八十八年度毒聲字第一三八九號裁定令入戒治處所強制戒治一年，而自八十八
    年八月三日起送至臺灣桃園女子戒治所強制戒治，嗣因屆滿三月且其成效經評定
    為合格，乃再經本院以八十九年度毒聲字第一九三號裁定停止戒治，所餘戒治期
    間，付保護管束，而自八十九年二月十六日起出所停止戒治，保護管束期間則至
    八十九年七月二十二日始告屆滿，同時甲○○此非法施用第二級毒品安非他命之
    二犯犯行，亦經本院於八十八年七月二十三日以八十八年度竹北簡字第二二八號
    刑事簡易判決判處有期徒刑四月，如易科罰金以三百元折算一日，嗣於八十八年
    八月三十一日確定，合先敘明。然其猶不知悔悟，於前案判決確定後，且在停止
    戒治付保護管束期間內，於八十九年三月二十七日下午，在新竹市○○街五十三
    巷十八號真善美賓館一０七室內，施用第二級毒品安非他命一次，嗣於同日晚上
    十一時二十分許在上址為警查獲，並對之採尿送驗。
二、案經新竹市警察局第三分局報請臺灣新竹地方法院檢察署檢察官偵查起訴。
    理  由
一、右揭犯罪事實，業據被告於偵訊中及本院審理時坦認不諱，且其為警查獲時所採
    集之尿液，經送往新竹市衛生局鑑驗結果，呈安非他命陽性反應，有新竹市衛生
    局於八十九年四月十一日出具之竹市衛六字四六一二號不法藥物尿液初步篩檢報
    告書、姓名代號對照表各一紙附於偵查卷足憑（見偵卷第四七頁至第四九頁）。
    又被告曾於八十七年間因施用第二級毒品安非他命案件，經檢察官聲請本院以八
    十七年度毒聲字第六六九號裁定送觀察、勒戒，認無繼續施用毒品之傾向，而由
    檢察官於八十八年一月三十日以八十八年度偵緝字第三三號、八十八年度偵字第
    五六六號不起訴處分確定；並於前開案件經不起訴處分確定後，再因施用第二級
    毒品案件，而經檢察官聲請本院以八十八年度毒聲字第一二一０號裁定送觀察、
    勒戒，認有繼續施用毒品之傾向，乃經檢察官聲請本院以八十八年度毒聲字第一
    三八九號裁定令入戒治處所施以強制戒治一年，並經本院以八十八年度竹北簡字
    第二二八號判決判處有期徒刑四月，而於八十八年八月三十一日確定。嗣其經施
    以強制戒治後，因執行屆滿三月，經執行戒治處所即臺灣桃園女子戒治所評定其
    戒治成效為合格，而認無繼續戒治之必要，乃報由檢察官聲請本院以八十九年度
    毒聲字第一九三號裁定停止戒治，所餘戒治期間，付保護管束，並於八十九年二
    月十六日出所，此有臺灣新竹地方法院檢察署八十八年度偵緝字第三三號、八十
    八年度偵字第五六六號不起訴處分書及八十八年度偵字第四九八六號聲請簡易判
    決處刑書、本院八十九年度毒聲字第一九三號刑事裁定、本院八十八年度竹北簡
    字第二二八號判決及裁定書、臺灣新竹地方法院檢察署檢察官八八戒執二字第一
    八四號戒治處分執行指揮書、臺灣新竹地方法院法務部被告在監在押資料表、臺
    灣高等法院被告全國前案紀錄表等附卷為憑（見偵卷第四十、四十一、四十二、
    四十三、四十四頁及本院卷）。是被告前開所為自白，確與事實相符。本件事證
    已臻明確，被告犯行洵堪認定。
二、核被告所為，係犯毒品危害防制條例第十條第二項之施用第二級毒品罪。爰審酌
    被告無視法令之禁止，前已因違反毒品危害防制條例案件，經法院判處有期徒刑
    在案，有臺灣高等法院被告全國前案記錄表、臺灣新竹地方法院檢察署刑案資料
    查註記錄表在卷可稽（見本院卷及偵卷第三十至三十二頁、第三十四頁），竟再
    度施用足以導致精神障礙及生命危險之成癮性毒品，顯無悔改之意，兼以施用毒
    品所生危害以自戕健康為主，及其施用期間長短，事後坦承犯行等一切情狀，量
    處如主文所示之刑，並諭知易科罰金之折算標準。
據上論斷，應依刑事訴訟法第二百九十九條第一項前段，毒品危害防制條例第十條第
二項，刑法第十一條前段、第四十一條，罰金罰鍰提高標準條例第二條，判決如主文
。
本案經檢察官羅雪梅到庭執行職務
中      華      民      國      八十九      年      九      月   十三   日
                                      臺灣新竹地方法院刑事第二庭
                                          法  官  張  百  見
右正本證明與原本無異。
如不服本判決，應於判決送達後十日內向本院提出上訴狀( 應附繕本 )，上訴於
臺灣高等法院。
                                    書記官  陳  進  楷
中      華      民      國      八十九      年      九      月   十三   日
附錄論罪科刑條文：
毒品危害防制條例第十條第二項：
施用第二級毒品者，處三年以下有期徒刑。


司法院資訊處製作；財團法人民間司法改革基金會備份。
